臺灣臺南地方法院刑事判決　
111年度訴字第1095號
聲  請  人  臺灣臺南地方檢察署檢察官
被      告  熊星文



上列被告因家暴傷害案件，經檢察官聲請以簡易判決處刑（111
年度偵字第18795號），本院認不宜以簡易判決處刑，改依通常
程序審理，判決如下：
    主  文
本件公訴不受理。
    理  由
一、本件聲請簡易判決處刑意旨詳如附件聲請簡易判決處刑書所
    載。
二、按告訴乃論之罪，告訴人於第一審辯論終結前，得撤回其告
    訴；告訴乃論之罪，其告訴經撤回者，應諭知不受理之判決
    ，並得不經言詞辯論為之，刑事訴訟法第238條第1項、第30
    3條第3款、第307條分別定有明文。再按刑法第280條雖規定
    ，對於直系血親尊親屬，犯第277條之罪者，加重其刑至二
    分之一，然既係加重其刑，而所犯者如係第277條第1項之罪
    ，依同法第287條規定，須告訴乃論，又係以罪而不以刑為
    準則，則對於直系血親尊親屬犯刑法第277條第1項之罪，自
    在告訴乃論之列（最高法院80年度台上字第3149號判決意旨
    參照）。　
三、查本件告訴人熊宋桂娣告訴被告熊星文傷害案件，檢察官認
    係觸犯刑法第280條、第277條第1項之傷害直系血親尊親屬
    罪嫌，依同法第287條前段規定，須告訴乃論。茲告訴人業
    於民國111年9月22日具狀撤回告訴，有刑事撤回告訴狀附卷
    可憑，依前開說明，本件爰不經言詞辯論，逕為諭知不受理
    之判決。
四、依刑事訴訟法第452條、第303條第3款、第307條，判決如主
    文。
中　　華　　民　　國　　111 　年　　9 　　月　　29　　日
                  刑事第六庭  審判長法　官　鍾邦久
                                    法  官　黃琴媛
                                    法  官　孫淑玉
以上正本證明與原本無異。
如不服本判決應於收受判決後20日內向本院提出上訴書狀（應附
繕本）。
                                    書記官　洪千棻
中　　華　　民　　國　　111 　年　　9 　　月　　30　　日
　　　　　　　　　　　　　　　
【附件】
臺灣臺南地方檢察署檢察官聲請簡易判決處刑書
                                    111年度偵字第18795號
　　被　　　告　熊星文　男　49歲（民國00年0月00日生）
　　　　　　　　　　　　住○○市○區○○里0鄰○○○路0段
　　　　　　　　　　　　000巷00弄0號3樓
　　　　　　　　　　　　國民身分證統一編號：Z000000000號
上列被告因家庭暴力之傷害案件，業經偵查終結，認為宜以簡易
判決處刑，茲將犯罪事實及證據並所犯法條分敘如下：　　
　　　　犯罪事實
一、熊星文係熊宋桂娣之子，2人間具有家庭暴力防治法第3條第
    3款所定之家庭成員關係。雙方因細故發生爭執，熊星文竟
    基於傷害他人身體之犯意，於民國111年1月23日15時許，在
    臺南市○區○○里0鄰○○○路0段000巷00弄0號3樓住處，持衣架
    鐵桿、曬衣架毆打熊宋桂娣之身體，並以保溫杯、鹽罐等器
    物丟擲熊宋桂娣之身體，致熊宋桂娣受有頭部鈍傷及左上臂
    挫傷等傷害。
二、案經熊宋桂娣訴由臺南市政府警察局第六分局報告偵辦。
　　　　證據並所犯法條
一、上開犯罪事實，業據被告熊星文於警詢時坦承不諱，核與告
     訴人熊宋桂娣、證人熊心慧、熊心玉於警詢時之指訴、證
    述情節相符，並有郭綜合醫院受理家庭暴力事件驗傷診斷書
    、家庭暴力通報表各1份在卷可佐。被告罪嫌，應堪認定。
二、核被告所為，涉犯刑法第280條、第277條第1項之傷害直系
    血親尊親屬罪嫌。
三、依刑事訴訟法第451條第1項聲請逕以簡易判決處刑。
　　此　致
臺灣臺南地方法院
中　　華　　民　　國　 111　　年　　8 　　月　　4 　　日
　　　　　　　　　　　　　　　檢察官　莊  立  鈞
本件正本證明與原本無異
中　　華　　民　　國　 111　　年 　8　  月　　 15　　日
                              書  記  官  林志誠 
本件係依刑事訴訟法簡易程序辦理，法院簡易庭得不傳喚被告、
輔佐人、告訴人、告發人等出庭即以簡易判決處刑；被告、被害
人、告訴人等對告訴乃論案件如已達成民事和解而要撤回告訴或
對非告訴乃論案件認有受傳喚到庭陳述意見之必要時，請即另以
書狀向簡易法庭陳述或請求傳訊。
附錄本案所犯法條全文
中華民國刑法第277條
傷害人之身體或健康者，處 5 年以下有期徒刑、拘役或 50 萬
元以下罰金。
犯前項之罪，因而致人於死者，處無期徒刑或 7 年以上有期徒
刑；致重傷者，處 3 年以上 10 年以下有期徒刑。
中華民國刑法第280條
（傷害直系血親尊親屬罪）
對於直系血親尊親屬，犯第 277 條或第 278 條之罪者，加重其
刑至二分之一。